臺灣高等法院臺南分院刑事裁定　　　　　 96年度抗字第310號
抗　告　人
即　受刑人　甲○○
上列抗告人因聲請減刑案件，不服臺灣嘉義地方法院中華民國96
年8月21日裁定（96年度聲減字第1318號），提起抗告，本院裁
定如下：
    主  文
抗告駁回。
    理  由
一、本件抗告意旨略以：
(一)、抗告人之原減刑裁定書上僅列臺灣嘉義地方法院及臺灣高等
    法院臺中分院判決之案件，未將臺南及高雄的案子，而全部
    的案子應符合數罪併罰，但現在確是台南和高雄案子一張執
    行指揮書、台中和嘉義又另一張執行指揮書，懇請將之全部
    數罪併罰，合為一張指揮書。其中臺南案子有關偽造文書判
    決有期徒刑9月乙節，固符合減刑，然減刑後，應可易科罰
    金。而高雄的案子是偽造貨幣，不是妨害國幣，且係持有，
    亦可符合減刑。
(二)、至原裁定編號1、2，經減刑後應可易科罰金；編號3，係未
    遂犯，應可減刑；編號4，係偽造貨幣罪判處有期徒刑3年，
    並非妨害國幣，也是持有，符合減刑；編號5，偽造文書之
    案件，並非詐欺，應可減刑。
二、按犯最重本刑為五年以下有期徒刑以下之刑之罪，而受六個
    月以下有期徒刑或拘役之宣告，因身體、教育、職業、家庭
    之關係或其他正當事由，執行顯有困難者，得以一元以上三
    元以下折算一日，易科罰金。但確因不執行所宣告之刑，難
    收矯正之效，或難以維持法秩序者，不在此限。併合處罰之
    數罪，均有前項情形，其應執行之刑逾六月者，亦同。修正
    前刑法第41條第1、2項分別定有明文。次按，犯刑法第346
    條之罪，經宣告逾有期徒刑1年6月之刑者，不予減刑，中華
    民國96年罪犯減刑條例第3條第1項第15款定有明文。而上開
    減刑條例第3條第1項所列不得減刑之條文，如未分別列出各
    項，即應包含全部條文（96年7月6日臺灣高等法院刑事庭長
    會議就中華民國96年罪犯減刑條例之法律問題第 3號決議意
    旨參照）。又裁判上一罪，如其中一部分為本條例第 3條所
    定不予減刑之罪，則其據以處罰之他罪雖非同條列舉之罪名
    ，亦應不予減刑，亦有司法院院解字第3454號、第3661 號
    解釋可參。
三、經查：
(一)、按當事人對於法院之裁定有不服者，得抗告之，刑事訴訟法
    第403條第1項定有明文。是以，抗告人提起抗告者，應就原
    裁定事項有如何之不服情形提起抗告。經查，抗告人提起抗
    告所謂之臺南偽造文書、高雄偽造貨幣等案件既不在原裁定
    之範圍，依前開說明，抗告人自無提起抗告之餘地，本院亦
    無從審酌，合先敘明。
(二)、抗告人復稱原裁定附表所列各罪均有以下違誤云云：
    1.先辯稱：原裁定附表編號1、2等罪，經減刑後應可易科罰
      金云云，然如前所述，依修正前刑法第41條第2項之規定
      ，須併合處罰之數罪均得易科罰金者，其應執行刑雖逾6
      月亦得易科罰金，惟查，抗告人所犯數罪，如原裁定附表
      編號 3、4、5等罪，即非得易科罰金之罪，自無修正前刑
      法第41條第2項規定之適用，抗告人主張，即無可採。
    2.次辯稱：有關原裁定附表編號3部分，抗告人所犯係恐嚇
      取財「未遂」罪，為未遂犯，應可減刑云云。惟查，抗告
      人所犯之罪固為刑法第346條第3項之恐嚇取財未遂罪（刑
      責為有期徒刑2年6月），惟如前所述，上開減刑條例第3
      條第1項所列不得減刑之條文，如未分別列出各項，即應
      包含全部條文，從而，原裁定附表編號3原即屬不得減刑
      之罪，原裁定所認，並無違誤。
    3.再辯稱：原裁定附表編號4係偽造貨幣罪判處有期徒刑3年
      ，並非妨害國幣，也是持有，符合減刑云云。然經查閱原
      判決，被告所犯之罪為妨害國幣懲治條例第3條第3項、第
      1項之罪，抗告人所辯，諉無足採。
    4.末辯稱：原裁定附表編號5，偽造文書之案件，並非詐欺
      ，應可減刑云云。然查，編號5之犯罪，抗告人所犯係刑
      法第210、第216條及第339條第1項等罪有方法、結果之牽
      連關係，屬裁判上一罪，其中刑法第339條為上開減刑條
      例第3條第1項第15款不得減刑之罪，原裁定諭知不得減刑
      ，並無違誤，抗告人所辯，即無可取。
(三)、依上，抗告人所辯，均無理由，原裁定認事用法並無不當，
    本件抗告，並無理由，應予駁回。
據上論結，應依刑事訴訟法第412條，裁定如主文。
中　　華　　民　　國　　96　　年　　10　　月　　15　　日
　　　　　　　　　刑事刑三庭    審判長法　官  陳義仲
　　　　　　　　　　　　　　　　　　  法　官  蘇清水
　　　　　　　　　　　　　　　　　　  法　官  宋明蒼
以上正本證明與原本無異。
如不服本裁定，應於收受本裁定後五日內向本院提出抗告狀。
　　　　　　　　　　　　　　　　　　　書記官  翁心欣
中　　華　　民　　國　　96　　年　　10　　月　　15　　日
